臺灣高等法院刑事裁定　　　　　　　　　　　　　　九十一年度聲字第一六四三號
　　聲　請　人　甲○○　男四十.
右列聲請人因被訴家暴傷害案件，聲請本院法官迴避，本院裁定如左：
    主  文
聲請駁回。
    理  由
一、本件聲請意旨略稱：聲請人即被告，因家庭暴力防治法案，由貴院九十上易字三
    五八一號實股8128受理中，頃由貴院受命法官林明俊審理。然九十一年七月三日
    訊問庭（詳見該庭詢問筆錄，與當庭錄音帶），受命法官林明俊故意不詰問、詢
    問、對質兩證人，而故意去勘驗汽車，且又眼睛看不出傷痕，而手摸出凹陷之可
    恨「公務員登載不實罪」及故意「不扣押汽車證物送鑑定機關鑑定」而命「告訴
    人黃基旺立即駕車逃走」之可恨湮滅刑事證據罪之幫助犯而此「幫助犯竟然是審
    判應中立、公正判案為職守之法官」（詳附貴院司法院之改良式當事人進行主義
    、交互詰問），及公然違反刑訴一六六（對證人鑑定人之詰問），一六七，一七
    一... 七二，一七三，一七四，一七五，一七八，二四八與一八四（證人之隔別
    訊問與對質），一八五、一八七（具結程序），一八八，一八九（結文之作成）
    「... 當據實陳述，絕無暱飾增刪等語...，然受命法官卻一再違反。一九０（
    訊問證人之方法）「訊問證人應命其就訊問事項之始末連續陳述。證人陳述後，
    為使其陳述明確或為判斷其真偽應為適當之詢問」，但九十一年十二月四日下午
    三時四十分庭法官林明俊又一次再演九十一年七月三日拒絕詢問，詰問，質問與
    對質兩證人警員李志慶，與李志慶警員帶來，有「勾串供證」之虞，而兩人不符
    及矛盾之處詳加對質，而令勾串供證，任其陳述偽證（詳見九十一年十二月四日
    ，十九法庭（八）之訊問筆錄及其錄音帶，含其他庭之錄音帶，與另一案九十一
    上易二七二傷害、毀損、恐嚇案之卷宗檔案與錄音帶），而證明受命法官「執行
    職務有偏頗至極，而非偏頗之虞者」。且已數次法官跑掉了（詳簽名處）。受訊
    問人：一、甲○○（即被告），兩證人均涉偽證與串供「勾串供證偏頗至極」與
    １、要求立即扣押（指李志慶呈庭看取回）手上證物。２、要求法官立即詢問、
    詰問、對質兩證人李志慶與許志安。３要求法官立即處理，並提出異議（詳見錄
    音帶，但法官跑掉了，又一次法官跑掉了），根本無「判斷其真偽，應為適當之
    訊問」一九０及一六三（職權調查證據與請求調查證據）：故其偏頗至極，無視
    交互詰問與憲法精神與法官應有之調查及當事人之詰問對質權，兩證明證人之偽
    證與被告無罪之證明：（一）證人李志慶三次出庭，有無宣讀保護令，證詞三次
    均不同。（二）有無交付保護令給被告也三次不一，且如何交付亦語焉不明？（
    三）送達合法與幾次送達均搞不清，今又變成「去宣讀保護令，並非送達」。前
    後反覆偽證明矣！（四）許志安不記得多久，但訂書機訂起來云云。
二、查，當事人聲請法官迴避，以有刑事訴訟法第十八條第一、二兩款所列情形之一
    者為限。又聲請迴避之原因，應釋明之，刑事訴訟法第二十條第二項，亦有明文
    。次按當事人聲請推事（法官）迴避，以有具體事實足認其執行職務有偏頗之情
    形為限，若僅對於推事（法官）之指揮訴訟，或其訊問方法，有所不滿，不能指
    為有偏頗之虞，最高法院十八年抗字第十八號著有判例。又，刑事訴訟法第十八
    條第二款規定，得聲請法官迴避原因之所謂「足認其執行職務有偏頗之虞者」，
   係指以一般通常之人所具有之合理觀點，對於該承辦法官能否為公平之裁判，均
    足產生懷疑；且此種懷疑之發生，存有其安全客觀之原因，而非僅出諸當事人自
    己主觀之判斷者，始足當之。至於訴訟上之指揮乃專屬於法院之職權，當事人之
    主張、聲請，在無礙於事實之確認之及法的解釋適用之範圍下，法院固得斟酌其
    請求以為訴訟之進行，但仍不得以此對當事人之有利與否，作為其將有不公平裁
    判之依據，更不得以此訴訟之進行與否而謂有偏頗之虞聲請法官迴避（最高法院
    著有七十九年臺抗字第三一八號判例參照）。
三、經核：聲請人所指受命法官故意「不詰問、詢問、對質兩證人，而故意去勘驗汽
    車」，故意「不扣押汽車證物送鑑定機關鑑定」，「拒絕詢問、詰問、質問與對
    質兩證人警員李志慶」，及其他所指各節，均係聲請人個人對受命法官之指揮訴
    訟及訊問方法，有所不滿，尚難認有何具體事實足認受命法官執行職務有偏頗之
    情形，與首揭法定聲請迴避之要件不符。本件聲請不能認為正當，應予駁回。
四、爰依刑事訴訟法第二十一條第一項裁定如主文。
中      華      民      國    九十一    年     十二     月    二十六    日
         臺灣高等法院刑事第十二庭
                                  審判長法  官  劉  景  星
                                        法  官  陳  志  洋
                                        法  官  陳  博  志
右正本證明與原本無異。
不得抗告。
                                        書記官  陳  嘉  文
中      華      民      國      九十一   年    十二   月     三十       日
